Images du répertoire du notaire Pierre Louis Langlois pour l'étude XVII
Archives nationales de France
Images du répertoire du notaire Pierre Louis Langlois pour l'étude XVII
18 mai 1787 - 3è jour complémentaire an VII (18 mai 1787 - 19 septembre 1799)
MC/RE/XVII/6
Etude XVII; Langlois, Pierre-Louis
Un registre
Archives nationales de France
Minutes et répertoires: la loi 2008-696 du 15 juillet 2008 relative aux archives a fixé à 75 ans à compter de la date de l'acte, ou à 25 ans à compter de la date du décès de l'intéressé si ce délai est plus bref, le délai de communication des minutes et répertoires des notaires; ce délai est porté à 100 ans à compter de la date de l'acte si le document se rapporte à un mineur (code du Patrimoine, articles L213-2, 4e d et 5e).
Autres documents de l'étude (dossiers de clients, comptabilité...): s'agissant d'archives privées, ces documents sont communicables selon les modalités fixées par le déposant ou le donateur.
Certains documents ne sont pas accessibles sous leur forme originale en raison de leur mauvais état de conservation.
Registre entré aux Archives nationales en 1940.
Ce répertoire comporte 167 feuillets et fait partie d'un registre de 181 feuillets de papier manuscrits, hauteur 38.5 x largeur 26.5 cm, paginés par le notaire. Le registre est dans un état médiocre.
Registre folioté en 2004 (foliotation non visible à l'écran)
Images des répertoires de l’étude XVII
Archives de l'étude XVII
répertoire d'officier public ministériel
- Répertoire chronologique pour la période du 18 mai 1787 au 3è jour complémentaire an VII (18 mai 1787 - 19 septembre 1799), 18 mai 1787 - 3è jour complémentaire an VII (18 mai 1787 - 19 septembre 1799); MC/RE/XVII/6
  Le registre contient aussi le répertoire du notaire Prosper Louis Léger pour la période du 6 vendémiaire au 5ème jour complémentaire an VIII (28 septembre 1799 - 22 septembre 1800).
  Le répertoire contient les informations suivantes: 1. nature de l'acte; 2. date du jour; 3. nom, prénom, des parties. A partir du 1er janvier 1795 (feuillet n°116) on trouve des informations différentes: 1. dates du calendrier grégorien; 2. nature de l'acte; 3. date du calendrier révolutionaire; 4. noms, prénoms des parties. Puis à partir du 1er Germinal an VII (31 mars 1799, feuillet 162): 1. nature de l'acte; 2. numéro de l'acte; 3. date du jour; 4. noms, prénoms des parties; 5. date d'enregistrement selon le calendrier révolutionaire; 6. date d'enregistrement selon le calendrier grégorien, et droits d'enregistrement.
  Attention: seuls les actes passés en minute sont conservés; les actes mentionnés dans le répertoire comme passés en simple brevet (colonne 3) ne sont pas conservés par les notaires et ne sont donc pas versés au Minutier (ils sont remis aux clients).
  répertoire
  - Liste chronologique des actes pour la période du 18 mai au 31 décembre 1787, 18 mai - 31 décembre 1787; 1 r°-10 v°; 10 feuillets
    Les actes datés du 18 mai au 15 juin 1787 ont été passés par Jean-Baptiste Beviere, notaire-substituant après le décès de maître Le Brun.
  - Liste chronologique des actes pour la période du 2 janvier au 31 décembre 1788, 2 janvier - 31 décembre 1788; 11 r°-29 r°; 19 feuillets
  - Liste chronologique des actes pour la période du 1er janvier au 31 décembre 1789, 1er janvier - 31 décembre 1789; 29 r°-43 v°; 21 feuillets
  - Liste chronologique des actes pour la période du 2 janvier au 31 décembre 1790, 2 janvier - 31 décembre 1790; 43 v°-56 r°; 14 feuillets
  - Liste chronologique des actes pour la période du 4 janvier au 31 décembre 1791, 4 janvier - 31 décembre 1791; 56 r°-74 r°; 19 feuillets
  - Liste chronologique des actes pour la période du 2 janvier au 28 décembre 1792, 2 janvier - 28 décembre 1792; 74 r°-87 r°; 14 feuillets
  - Liste chronologique des actes pour la période du 3 janvier au 31 décembre 1793, 3 janvier - 31 décembre 1793; 88 r°-98 v°; 11 feuillets
  - Liste chronologique des actes pour la période du 1er janvier au 15 juin 1794, 1er janvier - 15 juin 1794; 98 v°-106 r°; 9 feuillets
  - Liste chronologique des actes pour la période du 1er messidor au 4ème jour complémentaire de l'an II (19 juin - 20 septembre 1794), 1er messidor - 4ème jour complémentaire de l'an II (19 juin - 20 septembre 1794); 106 r°-111 r°; 6 feuillets
  - Liste chronologique des actes pour la période du 1er vendémiaire au 6ème jour complémentaire an III (22 septembre 1794 - 22 septembre 1795), 1er vendémiaire - 6ème jour complémentaire an III (22 septembre 1794 - 22 septembre 1795); 111 v°-128 v°; 18 feuillets
  - Liste chronologique des actes pour la période du 1er vendémiaire au 5ème jour complémentaire an IV (23 septembre 1795 - 21 septembre 1796), 1er vendémiaire - 5ème jour complémentaire an IV (23 septembre 1795 - 21 septembre 1796); 128 v°-141 v°; 21 feuillets
  - Liste chronologique des actes pour la période du 5 vendémiaire au 4ème jour complémentaire an V (26 septembre 1796 - 20 septembre 1797), 5 vendémiaire - 4ème jour complémentaire an V (26 septembre 1796 - 20 septembre 1797); 142 r°-150 v°; 9 feuillets
  - Liste chronologique des actes pour la période du 4 vendémiaire au 3ème jour complémentaire an VI (25 septembre 1797 - 19 septembre 1798), 4 vendémiaire - 3ème jour complémentaire an VI (25 septembre 1797 - 19 septembre 1798); 150 v°-159 v°; 10 feuillets
  - Liste chronologique des actes pour la période du 2 vendémiaire au 3ème jour complémentaire an VII (23 septembre 1798 - 19 septembre 1799), 2 vendémiaire - 3ème jour complémentaire an VII (23 septembre 1798 - 19 septembre 1799); 160 r°-167 v°; 8 feuillets